---
title: "tarea 01"
author: "Jorge Fernando De Los Ríos De Los Ríos"
date: "10/5/2021"
output: pdf_document
---




\newpage

# Punto 1

**Si hubiéramos empezado a contar segundos a partir de las 12 campanadas que marcan el inicio de 2018, ¿a qué hora de qué día de qué año llegaríamos a los 250 millones de segundos? ¡Cuidado con los años bisiestos!**


```{r }
#-12 seg de las campanadas

#+250000000 seg pedidos

kl<-as.POSIXct("01/01/2018",format="%d/%m/%Y")-12+250000000
```


hora: `r format(kl,"%H")`

día: `r format(kl,"%d")`

año: `r format(kl,"%Y")`



\newpage

# Punto 2

**Cread una función que os resuelva una ecuación de primer grado (de la forma $Ax+B=0$). Es decir, vosotros tendréis que introducir como parámetros los coeficientes (en orden) y la función os tiene que devolver la solución. Por ejemplo, si la ecuación es $2x+4=0$, vuestra función os tendría que devolver $-2$.**

```{r }
ecuacion<-function(A,B,O){

  (O-B)/A

}

```


```{r }
ecuacion(2,4,0)
```



**Una vez creada la función, utilizadla para resolver las siguientes ecuaciones de primer grado:**


$$5x+3=0$$

```{r }
ecuacion(5,3,0)
```


$$7x+4 = 18$$

```{r }
ecuacion(7,4,18)
```


$$x+1 = 1$$

```{r }
ecuacion(1,1,1)
```



\newpage

# Punto 3

**Dad una expresión para calcular $3e-\pi$ y a continuación, dad el resultado que habéis obtenido con R redondeado a 3 cifras decimales.**


```{r }
round(3*exp(1)-pi,3)
```


**Dad el módulo del número complejo $(2+3i)^{2}/(5+8i)$ redondeado a 3 cifras decimales.**

```{r }
round(Mod((2+3i)^2/(5+8i)),3)
```
