---
title: "Solucionario de ejercicios sobre estructuras de datos"
author: "Jorge Fernando De Los Ríos"
date: "17/5/2019"
output: pdf_document
---

```{r setup, include=FALSE}
knitr::opts_chunk$set(echo = TRUE)
```

# Solucionario de ejercicios sobre estructuras de datos


## Ejercicio 1

Crea un vector llamado Harry formado por la sucesión de números consecutivos entre el $-10$ y $27$. Pídele a R que devuelva el elemento de índice $7$. Escribe el resultado.

```{r, echo=TRUE}
Harry <- c(-10:27)
 
Harry[7]
```


## Ejercicio 2

Da el máximo de la sucesión $100\cdot 2^n -7 \cdot 3^n$ con $n=0,\dots,200$.

```{r, echo=TRUE}
n <- c(0:200)
 
k <- 100 * 2 ^ n - 7 * 3 ^ n

max(k)
```


## Ejercicio 3

Crea la sucesión de números consecutivos entre $0$ y $40$. A continuación, crea el vector $3 \cdot 5 ^ n - 1$ con $n = 0, ..., 40$. Ponle como nombre $x$. Ahora, da el subvector de los elementos que son estrictamente mayores a $3.5$.

```{r, echo=TRUE}
n <- c(0:40)
 
x <- 3 * 5 ^ n - 1

x[x > 3.5]
```


## Ejercicio 4

Crea una función que devuelva la parte real, la imaginaria, el módulo, el argumento y el conjugado de un número, mostrando solo $2$ cifras significativas.

RECOMENDACIÓN: En algún momento hará falta utilizar vectores

```{r, echo=TRUE}

f = function(x){
  
  x <- as.complex(x)
  
  list(
      parteReal = Re(x), 
      parteImaginaria = Im(x), 
      modulo = Mod(x), 
      argumento = Arg(x),
      conjugado = Conj(x)
    )
  
  }

f(2+3i)

```


## Ejercicio 5

Crea una función que resuelva ecuaciones de segundo grado (de la forma $Ax^2+Bx+C=0$). No importa, por ahora, que tengas en cuenta las ecuaciones de segundo grado que no tienen solución real.

RECOMENDACIÓN: En algún momento hará falta utilizar vectores

```{r, echo=TRUE}

f = function(A, B, C){
  
  raiz <- sqrt(as.complex(B ^ 2 - 4 * A *C))
  
  (-B + raiz * c(1, -1)) / (2 * A)
  
}

f(1, 0, 2)

```


## Ejercicio 6

Tomando el vector `vec = c(0, 9, 98, 2, 6, 7, 5, 19, 88, 20, 16, 0)`, da 3 opciones diferentes para calcular el subvector `c(9, 19, 20, 16)`

```{r, echo=TRUE}

vec = c(0, 9, 98, 2, 6, 7, 5, 19, 88, 20, 16, 0)

vec[c(2, 8, 10, 11)]

vec[(vec == 9) | ((vec >= 16) & (vec <= 20))]

vec[!((vec != 9) & ((vec < 16) | (vec > 20)))]

```


Tomando el vector `vec` definido en el apartado anterior, busca

  - qué entradas son pares
  
```{r, echo=TRUE}
vec[(vec %% 2) == 0]
```

  - qué entradas no son pares y mayores que 20
  
```{r, echo=TRUE}
vec[((vec %% 2) == 1) & (vec > 20)]
```

  - dónde toma vec su valor máximo
  
```{r, echo=TRUE}
max(vec)
```

  - dónde toma vec sus valores mínimos
  
```{r, echo=TRUE}
min(vec)
```


\newpage

## Ejercicio 7

Da la entrada $(2, 2)$ de $A \cdot (A+A) \cdot A$, con

$$A = \begin{pmatrix}1 & 3 \\ 2 & 4\end{pmatrix}$$

```{r, echo=TRUE}
A <- rbind(c(1, 3), c(2, 4))
A %*% (A + A) %*% A
```


## Ejercicio 8

Da los valores propios de la matriz

$$B = \begin{pmatrix}2 & 4 & -6\\ 0 & 0 & 3\\ 0 & -2 & 5 \end{pmatrix}$$

```{r, echo=TRUE}
B <- rbind(c(2, 4, -6), c(0, 0, 3), c(0, -2, 5))
eigen(B)$values
```


## Ejercicio 9

Da, redondeando a 3 cifras decimales, los vectores propios de la matriz

$$C = \begin{pmatrix}-48 & 35 & -12\\ -134 & 95 & -32\\ -194 & 133 & -44\end{pmatrix}$$

```{r, echo=TRUE}
C <- rbind(c(-48, 35, -12), c(-134, 95, -32), c(-194, 133, -44))
round(eigen(C)$vectors[,1], digits = 3)
round(eigen(C)$vectors[,2], digits = 3)
round(eigen(C)$vectors[,3], digits = 3)
```


\newpage

## Ejercicio 10

Da el rango de la matriz

$$D = \begin{pmatrix}-2 & -8 & -2 & 3\\ -3 & -6 & -1 & 2\\ -9 & -22 & -3 & 7\\ -18 & -44 & -8 & 15\end{pmatrix}$$

```{r, echo=TRUE}

D <- rbind(
    c(-2, -8, -2, 3), 
    c(-3, -6, -1, 2), 
    c(-9, -22, -3, 7), 
    c(-18, -44, -8, 15)
  )

qr(D)$rank
```